【裁判字號】    92,易,788
【裁判日期】    920619
【裁判案由】    妨害公務
【裁判全文】
臺灣臺北地方法院刑事判決                          九十二年度易字第七八八號
    公  訴  人  臺灣臺北地方法院檢察署檢察官
    被      告  乙○
右列被告因妨害公務案件，經檢察官提起公訴（九十二年度偵字第三九三七號），本
院判決如左：
    主  文
乙○對於公務員依法執行職務時，施強暴，處有期徒刑月，如易科罰金，以佰元
折算壹日。
    事  實
一、乙○為計程車司機，於民國九十一年一月三十日十七時五十分許，駕駛八Ａ－七
    二八號營業小客車，行經臺北市中正區○○○路與館前路之臺北火車站計程車候
    客區，因急欲載客，無視前已排滿等候載客之計程車而於路面劃紅線禁止停車處
    違規停車，遂遭在該處依法執行交通整理勤務之臺北市政府警察局交通警察大隊
    中正第一分隊替代役男員警甲○○示意並揮舞指揮棒驅離，惟乙○仍不願離去，
    並於甲○○面向乙○站立於其計程車前取締時，見前面已有計程車載客駛離而排
    班之計程車開始往前移動，遂駕駛上開計程車向前行駛，致甲○○身體被夾在乙
    ○駕駛之前開計程車與前面排班等候之計程車中間無法離去，甲○○揮手示意乙
    ○離去，乙○仍執意向前行駛，並以其駕駛之上開計程車車頭連續碰撞甲○○身
    體，對員警執行職務時施強暴，使甲○○僅能倒退行走數公尺，並因之受有右膝
    紅腫及擦傷之傷害（傷害部分未據告訴）。迨至前面排班之計程車停止前進後，
    乙○不再往前行駛，甲○○始得側身走出，並電請支援警力到場處理。
二、案經臺北市政府警察局中正第一分局報請臺灣臺北地方法院檢察署檢察官偵查起
    訴。
    理  由
一、訊據被告乙○固坦承有於前開時、地駕駛前開計程車違規停車及經員警甲○○驅
    離而未離去等事實，惟矢口否認有右揭犯行，辯稱伊未把甲○○夾在中間，甲○
    ○當時是站在伊車子的旁邊，還沒有到伊車子前伊就往前開，停下後甲○○走到
    伊車子前面不讓伊排班，伊駕駛車子要轉彎出去，可能因此撞到甲○○，伊自己
    也不知道撞到這件事，是甲○○走到伊車子旁邊說伊撞到他云云。經查：
    （一）證人甲○○即替代役員警於本院審理時到庭證述伊身著替代役制服，反光
          背心，上面有寫交通警察字樣，也有帶反光棒，在臺北火車站前面執行驅
          離紅線違規停車的計程車，被告車子開過來，停在紅線處，伊跟被告示意
          二至三次，並揮舞指揮棒叫被告離開，被告不願離開，窗戶搖下來說停下
          下，等一下前面動了就可以排班一詞，因為如果伊不趕他的話，前面何時
          會動不知道，伊就只好走到被告車頭前面，被告車子就往前移動，伊就被
          夾在被告前面排班的計程車跟伊車子中間，前面的計程車在動了，伊就想
          說被告怎麼會來撞伊，伊就揮手叫被告走，被告不管，就是一直把伊夾在
          正中間，伊因為被告車子往前，不敢側身出來，怕跌倒更危險，所以伊就
          只好一直往後退，等到前面排班的計程車沒有移動後，被告的車子才停下
          ，被告車頭碰撞而來，當時伊是站在被告車子副駕駛座的正前方，伊等於
          是在被告車頭正前方，被告汽車車頭的保險桿撞到伊的膝蓋等語綦詳（見
          本院九十二年六月五日訊問筆錄）。而證人甲○○因之受有右膝蓋紅腫四
          乘三公分、擦傷二乘零點二公分，亦有臺北市立中興醫院甲種診斷證明書
          在卷可稽。
    （二）被告於本院審理時雖辯稱其駕駛車子往前時，甲○○並未在其車子前面，
          係其要將車子開走時才不小心碰撞到甲○○云云，惟被告偵查中經檢察官
          訊問如何撞到甲○○及對甲○○證言有何意見時則供述「前車已駛離計程
          車招呼站，我想靠邊排班，楊某未看見前車離去，故叫我離開，但我仍向
          前靠邊，才擦撞楊某」、「楊是在我車前一直退後，我以為前車已出車，
          才往前排班，車才往前開」等語（見九十二年一月三十一日及二月二十六
          日偵訊筆錄），核與甲○○證述因被告駕駛計程車往前行駛，致伊一直往
          後退，被告車頭的保險桿撞到伊膝蓋等詞相符，足見被告上開辯稱顯係事
          後卸責之詞，不可採信。
    （三）本院綜觀被告於依法執行交通整理勤務之員警甲○○認其違規停車示意並
          以指揮棒驅離時，仍不肯離去，且已見甲○○站立於車前，仍執意駕駛車
          輛向前行駛並碰撞甲○○之身體，致甲○○不得不後退行走，並受有膝蓋
          紅腫及擦傷之傷害，堪認被告確有於公務員依法執行職務時施強暴之行為
          。本件事證明確，被告犯行堪予認定，應依法論科。
二、核被告於員警依法執行職務時施強暴，所為係犯刑法第一百三十五條第一項之妨
    害公務罪。爰審酌被告犯罪之動機、目的僅係為停車載客、以駕車碰撞員警之手
    段、被害人所生之傷害、犯後卸責矯詞否認犯罪態度等一切情狀，量處如主文所
    示之刑，並諭知易科罰金之折算標準。
據上論斷，應依刑事訴訟法第二百九十九條第一項前段，刑法第一百三十五條第一項
、第四十一條第一項，罰金罰鍰提高標準條例第一條前段、第二條，判決如主文。
本案經檢察官葉惠燕到庭執行職務
中      華      民      國    九十二    年    六      月    十九      日
                                      臺灣臺北地方法院刑事第八庭
                                          法  官    鄭  佾  瑩
右正本證明與原本無異。
如不服本判決，應於判決送達後十日內向本院提出上訴狀(應抄附繕本)。告訴人
或被害人如對於本判決不服者，應具備理由請求檢察官上訴，其上訴期間之計算
係以檢察官收受判決正本之日期為準。
                                          書記官    何  適  熹
中      華      民      國      九十二    年    六     月    二十六    日
附本案論罪科刑依據之法條：
刑法第一百三十五條：
對於公務員依法執行職務時，施強暴脅迫者，處三年以下有期徒刑、拘役或三百元以
下罰金。
意圖使公務員執行一定之職務或妨害其依法執行一定之職務或使公務員辭職而施強暴
脅迫者亦同。
犯前二項之罪，因而致公務員於死者，處無期徒刑或七年以上有期徒刑；致重傷者，
處三年以上、十年以下有期徒刑。


司法院資訊處製作；財團法人民間司法改革基金會備份。
